最　高　行　政　法　院　裁　定　　　　　　　　　九十三年度裁字第一○一九號
　　抗　告　人　裕琦農產實業有限公司
　　代　表　人　甲○○
右抗告人因與相對人財政部臺灣省中區國稅局間營利事業所得稅事件，對於中華民國
九十二年四月二十二日臺中高等行政法院九十一年度訴字第六八四號裁定提起抗告，
本院裁定如左︰
　　主  文
抗告駁回。
抗告訴訟費用由抗告人負擔。
　　理  由
一、本件原裁定係以：抗告人於九十年八月三十一日檢附利息費用支出明細及利息支
    出憑證等影本向相對人所屬北斗稽徵所申請增列利息支出，主張其八十五年度營
    利事業所得稅未申報案件漏列利息費用共七、二六五、五三四元，加計利息費用
    後實際虧損六、二○三、○二一元，故抗告人八十五年度營利事業所得稅未申報
    案件無應納稅額，爰依稅捐稽徵法第二十八條規定申請更正，並請求退還暫繳及
    扣繳稅額共九七、四○一元等語。雖抗告人未於更正申請書內表明復查字樣，但
    既主張其八十五年度營利事業所得稅無應納稅額，並非謂核定稅額通知書之記載
    或計算，有何錯誤，不論用語如何，核其真意乃是對於相對人核定應納稅額之處
    分有所不服，亦即抗告人係就相對人所核定之營利事業所得稅部分，主張漏列利
    息支出，對該通知書之計算方法不合法有所爭議，屬稅捐稽徵法第三十五條所謂
    納稅義務人對於稽徵機關核定之應納稅額，有所不服，自應認係依法申請復查，
    而無同法第二十八條之適用。本件抗告人未於繳納期間屆滿翌日起三十日內申請
    復查，遲至九十年八月三十一日始向相對人所屬北斗稽徵所申請復查，相對人以
    程序不合法駁回其復查之申請，依法並無不合等情為由，予以駁回，經核並無違
    誤。
二、抗告意旨略謂：行政機關及納稅義務人對於行政處分之「課稅事實」及「法令適
    用」存在相同之見解，惟行政處分時誤用或誤算，則應適用稅捐稽徵法第二十八
    條之規定。本案行政處分漏列利息費用之事實為行政機關所不否認，且依據財政
    部七十九年台財稅第七九一一八三五二九號函釋，該利息費用得用於減除適用同
    業利潤標準之營業淨利亦為行政機關認為適法之處分。準此，行政機關及納稅義
    務人對本案漏列利息費用之「課稅事實」及「法令適用」均無爭議，則本案應有
    稅捐稽徵法第二十八條之適用。本案核定通知書之記載係在行政機關漏為知悉其
    尚有利息支出之前提下所為之行為，行政機關從不否認「若知悉該利息費用存在
    可將該費用減除之事實」，該核定通知書所表示之意思（漏列利息支出）有與製
    發通知書之官署原來意思不符，故係屬核定通知書之記載及計算錯誤，依本院四
    十八年判字第二五號及五十年判字第四五號判例，應適用稅捐稽徵法第二十八條
    得在五年內提起更正。且案情相同之八十八年度利息支出經提起復查、訴願，訴
    願決定亦認為該利息支出應依更正程序而非復查程序為之而不予審理，是本案應
    為更正或應為復查請予明察云云。
三、按本院五十年判字第四五號判例要旨指明：「．．．查原告．．．提出之聲明內
    容，所爭執者，為主張根本不應課徵稅款，並非謂核定稅額通知書之記載或計算
    ，有何錯誤，其為不服應納稅額之調查核定，情實顯然，．．．但既主張免稅，
    不論用語如何，要應認其真意為依法申請復查．．．。」又本院四十八年判字第
    二五號判例復闡示：「．．．所謂核定稅額通知書之記載或計算有錯誤，應與民
    事訴訟法第二百三十二條第一項規定之趣旨相同，必須該通知書所表示之意思有
    與製發通知書之官署原來之意思不符之誤記誤算，或其他顯著錯誤，始得由納稅
    義務人於通知書送達後十日內，向該管稽徵機關查對或申請更正。若納稅義務人
    主張該通知書之計算方法不合，或與事實真相不符，．．．自應依該條項規定，
    申請復查．．．」。本案抗告人向相對人所屬北斗稽徵所申請增列利息支出，主
    張加計利息費用後其本年度營利事業所得稅無應納稅額等語，乃係納稅義務人對
    於稽徵機關核定之應納稅額，有所不服，揆諸上開判例，自應依規定申請復查。
    抗告意旨主張應有稅捐稽徵法第二十八條更正之適用，應無可採。次查非營業所
    必需之借款利息，不予認定，為營利事業所得稅查核準則第九十七條第二款所明
    定，抗告人本年度帳列縱有如非屬營業所必需之利息支出，依法亦不得認列，其
    訴稱行政機關從不否認若知悉該利息費用存在可將該費用減除之事實乙節，於法
    有違。末查抗告人八十八年度營利事業所得稅結算申報案，因未提示帳證供核，
    經相對人所屬彰化縣分局依所得稅法第八十三條規定按同業利潤標準核定全年所
    得額，抗告人不服申經復查未獲變更，循序提起訴願訴稱有利息支出尚可減除，
    經財政部訴願決定以其該年度結算申報有關非營業損失欄項各科目金額均空白，
    縱其當年度確有利息支出，亦非訴願審理之範疇等詞，予以駁回，有訴願決定書
    附卷可稽。抗告人主張訴願決定亦認為該利息支出應依更正程序而非復查程序為
    之而不予審理云云，顯與事實不符。綜上所述，抗告論旨均不足採。抗告為無理
    由，應予駁回。
四、依行政訴訟法第一百零四條、民事訴訟法第九十五條、第七十八條，裁定如主文
    。
中　　華　　民　　國　　九十三　　　年　　　八　　　　月　　　十八　　　日
                    最 高 行 政 法 院  第 三 庭
                                審 判 長 法  官　　　廖　政　雄
                                         法  官      高  啟  燦
                                         法  官　　　林　清　祥
                                         法  官　　　鍾　耀　光
                                         法  官　　　姜　仁　脩
右  正  本  證  明  與  原  本  無  異
　　　　　　　　　　　　　　　　　　　　 法院書記官　張　雅　琴
中　　華　　民　　國　　九十三　　　年　　　八　　　　月　　　十九　　　日
